{"present": {"1 Singular": {"Affirmative": "moill\u00edm", "Question": "an moill\u00edm?", "Negative": "n\u00ed mhoill\u00edm"}, "2 Singular": {"Affirmative": "moill\u00edonn t\u00fa", "Question": "an moill\u00edonn t\u00fa?", "Negative": "n\u00ed mhoill\u00edonn t\u00fa"}, "3 Singular": {"Male": {"Affirmative": "moill\u00edonn s\u00e9", "Question": "an moill\u00edonn s\u00e9?", "Negative": "n\u00ed mhoill\u00edonn s\u00e9"}, "Female": {"Affirmative": "moill\u00edonn s\u00ed", "Question": "an moill\u00edonn s\u00ed?", "Negative": "n\u00ed mhoill\u00edonn s\u00ed"}}, "1 Plural": {"Compressed": {"Affirmative": "moill\u00edmid", "Question": "an moill\u00edmid?", "Negative": "n\u00ed mhoill\u00edmid"}, "Extended": {"Affirmative": "moill\u00edonn muid", "Question": "an moill\u00edonn muid?", "Negative": "n\u00ed mhoill\u00edonn muid"}}, "2 Plural": {"Affirmative": "moill\u00edonn sibh", "Question": "an moill\u00edonn sibh?", "Negative": "n\u00ed mhoill\u00edonn sibh"}, "3 Plural": {"Affirmative": "moill\u00edonn siad", "Question": "an moill\u00edonn siad?", "Negative": "n\u00ed mhoill\u00edonn siad"}, "Passive": {"Affirmative": "moill\u00edtear", "Question": "an moill\u00edtear?", "Negative": "n\u00ed mhoill\u00edtear"}}, "future": {"1 Singular": {"Affirmative": "moilleoidh m\u00e9", "Question": "an moilleoidh m\u00e9?", "Negative": "n\u00ed mhoilleoidh m\u00e9"}, "2 Singular": {"Affirmative": "moilleoidh t\u00fa", "Question": "an moilleoidh t\u00fa?", "Negative": "n\u00ed mhoilleoidh t\u00fa"}, "3 Singular": {"Male": {"Affirmative": "moilleoidh s\u00e9", "Question": "an moilleoidh s\u00e9?", "Negative": "n\u00ed mhoilleoidh s\u00e9"}, "Female": {"Affirmative": "moilleoidh s\u00ed", "Question": "an moilleoidh s\u00ed?", "Negative": "n\u00ed mhoilleoidh s\u00ed"}}, "1 Plural": {"Compressed": {"Affirmative": "moilleoimid", "Question": "an moilleoimid?", "Negative": "n\u00ed mhoilleoimid"}, "Extended": {"Affirmative": "moilleoidh muid", "Question": "an moilleoidh muid?", "Negative": "n\u00ed mhoilleoidh muid"}}, "2 Plural": {"Affirmative": "moilleoidh sibh", "Question": "an moilleoidh sibh?", "Negative": "n\u00ed mhoilleoidh sibh"}, "3 Plural": {"Affirmative": "moilleoidh siad", "Question": "an moilleoidh siad?", "Negative": "n\u00ed mhoilleoidh siad"}, "Passive": {"Affirmative": "moilleofar", "Question": "an moilleofar?", "Negative": "n\u00ed mhoilleofar"}}, "past": {"1 Singular": {"Affirmative": "mhoilligh m\u00e9", "Question": "ar mhoilligh m\u00e9?", "Negative": "n\u00edor mhoilligh m\u00e9"}, "2 Singular": {"Affirmative": "mhoilligh t\u00fa", "Question": "ar mhoilligh t\u00fa?", "Negative": "n\u00edor mhoilligh t\u00fa"}, "3 Singular": {"Male": {"Affirmative": "mhoilligh s\u00e9", "Question": "ar mhoilligh s\u00e9?", "Negative": "n\u00edor mhoilligh s\u00e9"}, "Female": {"Affirmative": "mhoilligh s\u00ed", "Question": "ar mhoilligh s\u00ed?", "Negative": "n\u00edor mhoilligh s\u00ed"}}, "1 Plural": {"Compressed": {"Affirmative": "mhoill\u00edomar", "Question": "ar mhoill\u00edomar?", "Negative": "n\u00edor mhoill\u00edomar"}, "Extended": {"Affirmative": "mhoilligh muid", "Question": "ar mhoilligh muid?", "Negative": "n\u00edor mhoilligh muid"}}, "2 Plural": {"Affirmative": "mhoilligh sibh", "Question": "ar mhoilligh sibh?", "Negative": "n\u00edor mhoilligh sibh"}, "3 Plural": {"Compressed": {"Affirmative": "mhoilligh siad", "Question": "ar mhoilligh siad?", "Negative": "n\u00edor mhoilligh siad"}, "Extended": {"Affirmative": "mhoill\u00edodar", "Question": "ar mhoill\u00edodar?", "Negative": "n\u00edor mhoill\u00edodar"}}, "Passive": {"Affirmative": "moill\u00edodh", "Question": "ar moill\u00edodh?", "Negative": "n\u00edor moill\u00edodh"}}, "condi": {"1 Singular": {"Affirmative": "mhoilleoinn", "Question": "an moilleoinn?", "Negative": "n\u00ed mhoilleoinn"}, "2 Singular": {"Affirmative": "mhoilleof\u00e1", "Question": "an moilleof\u00e1?", "Negative": "n\u00ed mhoilleof\u00e1"}, "3 Singular": {"Male": {"Affirmative": "mhoilleodh s\u00e9", "Question": "an moilleodh s\u00e9?", "Negative": "n\u00ed mhoilleodh s\u00e9"}, "Female": {"Affirmative": "mhoilleodh s\u00ed", "Question": "an moilleodh s\u00ed?", "Negative": "n\u00ed mhoilleodh s\u00ed"}}, "1 Plural": {"Compressed": {"Affirmative": "mhoilleoimis", "Question": "an moilleoimis?", "Negative": "n\u00ed mhoilleoimis"}, "Extended": {"Affirmative": "mhoilleodh muid", "Question": "an moilleodh muid?", "Negative": "n\u00ed mhoilleodh muid"}}, "2 Plural": {"Affirmative": "mhoilleodh sibh", "Question": "an moilleodh sibh?", "Negative": "n\u00ed mhoilleodh sibh"}, "3 Plural": {"Compressed": {"Affirmative": "mhoilleoid\u00eds", "Question": "an moilleoid\u00eds?", "Negative": "n\u00ed mhoilleoid\u00eds"}, "Extended": {"Affirmative": "mhoilleodh siad", "Question": "an moilleodh siad?", "Negative": "n\u00ed mhoilleodh siad"}}, "Passive": {"Affirmative": "mhoilleofa\u00ed", "Question": "an moilleofa\u00ed?", "Negative": "n\u00ed mhoilleofa\u00ed"}}, "imper": {"1 Singular": {"Affirmative": "moill\u00edm!", "Negative": "n\u00e1 moill\u00edm!"}, "2 Singular": {"Affirmative": "moilligh!", "Negative": "n\u00e1 moilligh!"}, "3 Singular": {"Male": {"Affirmative": "moill\u00edodh s\u00e9!", "Negative": "n\u00e1 moill\u00edodh s\u00e9!"}, "Female": {"Affirmative": "moill\u00edodh s\u00ed!", "Negative": "n\u00e1 moill\u00edodh s\u00ed!"}}, "1 Plural": {"Compressed": {"Affirmative": "moill\u00edmis!", "Negative": "n\u00e1 moill\u00edmis!"}, "Extended": {"Affirmative": "moill\u00edodh muid!", "Negative": "n\u00e1 moill\u00edodh muid!"}}, "2 Plural": {"Affirmative": "moill\u00edg\u00ed!", "Negative": "n\u00e1 moill\u00edg\u00ed!"}, "3 Plural": {"Compressed": {"Affirmative": "moill\u00edd\u00eds!", "Negative": "n\u00e1 moill\u00edd\u00eds!"}, "Extended": {"Affirmative": "moill\u00edodh siad!", "Negative": "n\u00e1 moill\u00edodh siad!"}}, "Passive": {"Affirmative": "moill\u00edtear!", "Negative": "n\u00e1 moill\u00edtear!"}}, "pastConti": {"1 Singular": {"Affirmative": "mhoill\u00ednn", "Question": "an moill\u00ednn?", "Negative": "n\u00ed mhoill\u00ednn"}, "2 Singular": {"Affirmative": "mhoill\u00edte\u00e1", "Question": "an moill\u00edte\u00e1?", "Negative": "n\u00ed mhoill\u00edte\u00e1"}, "3 Singular": {"Male": {"Affirmative": "mhoill\u00edodh s\u00e9", "Question": "an moill\u00edodh s\u00e9?", "Negative": "n\u00ed mhoill\u00edodh s\u00e9"}, "Female": {"Affirmative": "mhoill\u00edodh s\u00ed", "Question": "an moill\u00edodh s\u00ed?", "Negative": "n\u00ed mhoill\u00edodh s\u00ed"}}, "1 Plural": {"Compressed": {"Affirmative": "mhoill\u00edmis", "Question": "an moill\u00edmis?", "Negative": "n\u00ed mhoill\u00edmis"}, "Extended": {"Affirmative": "mhoill\u00edodh muid", "Question": "an moill\u00edodh muid?", "Negative": "n\u00ed mhoill\u00edodh muid"}}, "2 Plural": {"Affirmative": "mhoill\u00edodh sibh", "Question": "an moill\u00edodh sibh?", "Negative": "n\u00ed mhoill\u00edodh sibh"}, "3 Plural": {"Compressed": {"Affirmative": "mhoill\u00edd\u00eds", "Question": "an moill\u00edd\u00eds?", "Negative": "n\u00ed mhoill\u00edd\u00eds"}, "Extended": {"Affirmative": "mhoill\u00edodh siad", "Question": "an moill\u00edodh siad?", "Negative": "n\u00ed mhoill\u00edodh siad"}}, "Passive": {"Affirmative": "mhoill\u00edt\u00ed", "Question": "an moill\u00edt\u00ed?", "Negative": "n\u00ed mhoill\u00edt\u00ed"}}, "subj": {"1 Singular": {"Affirmative": "go moill\u00ed m\u00e9", "Negative": "n\u00e1r mhoill\u00ed m\u00e9"}, "2 Singular": {"Affirmative": "go moill\u00ed t\u00fa", "Negative": "n\u00e1r mhoill\u00ed t\u00fa"}, "3 Singular": {"Male": {"Affirmative": "go moill\u00ed s\u00e9", "Negative": "n\u00e1r mhoill\u00ed s\u00e9"}, "Female": {"Affirmative": "go moill\u00ed s\u00ed", "Negative": "n\u00e1r mhoill\u00ed s\u00ed"}}, "1 Plural": {"Compressed": {"Affirmative": "go moill\u00edmid", "Negative": "n\u00e1r mhoill\u00edmid"}, "Extended": {"Affirmative": "go moill\u00ed muid", "Negative": "n\u00e1r mhoill\u00ed muid"}}, "2 Plural": {"Affirmative": "go moill\u00ed sibh", "Negative": "n\u00e1r mhoill\u00ed sibh"}, "3 Plural": {"Affirmative": "go moill\u00ed siad", "Negative": "n\u00e1r mhoill\u00ed siad"}, "Passive": {"Affirmative": "go moill\u00edtear", "Negative": "n\u00e1r mhoill\u00edtear"}}, "verbal noun": "moilli\u00fa", "verbal adjective": "moillithe"}